【裁判字號】    89,易,1102
【裁判日期】    890425
【裁判案由】    贓物
【裁判全文】
臺灣板橋地方法院刑事判決                        八十九年度易字第一一二號
    公  訴  人  臺灣板橋地方法院檢察署檢察官
    被      告  丙○○
右列被告因贓物案件，經檢察官提起公訴（八十九年度偵字第一四０號），本院判決
如左：
    主  文
丙○○故買贓物，累犯，處有期徒刑肆月。
    事  實
一、丙○○曾因違反麻醉藥品管理條例罪，於民國八十七年四月二日經本院判處有期
    徒刑五月，如易科罰金以三百元折算一日確定，並於八十七年八月七日易科罰金
    執行完畢。猶不知悔改，復明知真實姓名、年籍均不詳，綽號「郭姐」者所販售
    、懸掛偽造車牌Ｓ５─４４９６號（該車牌本登記乙○○所屬，因乙○○經常接
    到違規罰單，業經其向監理站繳銷），引擎號碼：ＡＡ─ＡＮ０５２４２號，三
    陽牌雅哥型自小客車（該車原車牌號碼為Ａ５─６６２５號），係甲○○所有於
    八十八年七月六日七時許，在彰化縣埔心鄉○○路○段一六八號前遭竊，係屬來
    路不明之贓車，明知該車市價約值新台幣（以下同）六十萬元，竟貪圖便宜，基
    於故買贓物之犯意，於八十八年九月底某日，在台北縣板橋市○○路路旁，以新
    台幣（下同）三十萬元之賤價故買之，供己駛用。嗣於八十八年十二月十七日二
    十時四十分許，丙○○在台北縣樹林市○○街一三九號前，開啟該車、牌不符之
    自小客車後車箱時，為警當場查獲。
二、案經台北縣警察局板橋分局報請臺灣板橋地方法院檢察署檢察官偵查起訴。
    理  由
一、訊據被告丙○○矢口否認有何贓物犯行，辯稱：伊並不知該車係贓車云云。經查
    ：（一）引擎號碼：ＡＡ─ＡＮ０５２４２號，三陽牌雅哥型自小客車，原係甲
    ○○所有，該車之車牌號碼為Ａ５─６６２５號，於八十八年七月六日七時許，
    在彰化縣埔心鄉○○路○段一六八號前遭竊，該車當時價值約六十萬元，因遭竊
    泰安產物保險公司業已理賠五十三萬八千九百三十八元予甲○○等情，業據證人
    即泰安產物保險公司職員吳連發於警訊中證述綦詳，且有汽車新領牌照登記書、
    汽車各項異動登記書、彰化縣警察局車輛協尋電腦輸入單、車輛竊盜、車牌失竊
    資料個別查詢報表ˍ查詢車輛認可資料、台北縣警察局贓物認領保管單各一件、
    車輛照片二張等附卷可稽。是該車係屬贓車無訛。（二）Ｓ５─４４９６號車牌
    本屬登記乙○○所有，於八十七年十月七日領牌使用，後因乙○○經常接到違規
    罰單，已於八十八年九月二十日向監理站繳銷，扣案系爭車輛所懸掛之車牌係屬
    偽造等情，亦據證人乙○○於警訊中供證詳，且有車籍作業系統__集中查詢基本
    詳細資料一件在卷可憑。（三）被告於路旁向非經營汽車商行之不識者，購買價
    值不菲之汽車，非但未辦理過戶手續，且未向對方取得任何行車執照或車籍資料
    ，亦未簽訂任何書面文件，被告尚且不知綽號「郭姐」之真實姓名，亦無法與其
    聯繫，在在均有違常情，況該車所懸掛之車牌號碼係屬偽造，與原車牌號碼不符
    ，稍加核對即知係屬贓車，被告豈能諉為不知。查該車係屬一九九八年八月出廠
    之車輛，距被告購買該車時僅出廠一年，當時市價約值六十萬元，被告貪圖便宜
    而以遠低於市價之三十萬元購買，其有贓物之認識應可認定。被告前揭所辯無非
    事後卸責之詞，不足採信。本件事證明確，被告犯行堪以認定。
二、核被告所為，係犯刑法第三百四十九條第二項之故買贓物罪。被告有事實欄所載
    之前科，有台灣高等法院檢察署刑案紀錄簡覆表附卷可憑，其於有期徒刑執行完
    畢後，五年內再犯本件有期徒刑以上之罪，為累犯，應依刑法第四十七條之規定
    加重其刑。爰審酌被告之品性，犯罪之動機、目的、手段、知識程度、犯罪所生
    之危害與犯罪後之態度等一切情狀，量處如主文所示之刑示懲。
據上論結，應依刑事訴訟法第二百九十九條第一項前段，刑法第三百四十九條第二項
，第四十七條，罰金罰鍰提高標準條例第一條，判決如主文。
本案經檢察官曾文鐘到庭執行職務。
中      華      民      國      八十九      年      四      月  二十五  日
                                      臺灣板橋地方法院刑事第一庭
                                          法  官  毛  崑  山
右正本證明與原本無異
如不服本判決應於送達後十日內向本院提出上訴狀
                                          書記官  章  宏  萱
中      華      民      國      八十九      年      四      月  二十六  日
附錄本案論罪科刑法條全文：
刑法第三百四十九條：
收受贓物者，處三年以下有期徒刑、拘役或五百元以下罰金。
搬運、寄藏、故買贓物或為牙保者，處五年以下有期徒刑、拘役或科或併科一千元以
下罰金。
因贓物變得之財物，以贓物論。


司法院資訊處製作；財團法人民間司法改革基金會備份。
